【裁判字號】    90,易,329
【裁判日期】    900427
【裁判案由】    違反毒品危害防制條例
【裁判全文】
臺灣新竹地方法院刑事判決                            九十年度易字第三二九號
    公  訴  人  臺灣新竹地方法院檢察署檢察官
    被      告  甲○○
右列被告因違反毒品危害防制條例案件，經檢察官聲請簡易判決處刑（八十九年度毒
偵字第一九六三、二七二五號），及移
經本院認有刑事訴訟法第四百五十一條之一第四項但書之情形，改依通常程序審理，
判決如左：
    主      文
甲○○連續施用第二級毒品，累犯，處有期徒刑柒月。扣案第二級毒品安非他命零點
零壹公克沒收銷毀之。
    事      實
一、甲○○前曾因違反槍砲彈藥刀械管制條例案件，經本院判處有期徒刑三月，併科
    罰金新臺幣九千元確定，於民國（下同）八十八年五月一日執行完畢，復因施用
    毒品案件，經本院以八十八年度毒聲字第六六三號裁定，送勒戒處所觀察勒戒後
    ，認無繼續施用毒品之傾向，經臺灣新竹地方法院檢察署檢察官於八十八年五月
    十九日以八十八年度偵字第一一二二、一五八七號不起訴處分確定。又因施用毒
    品案件，再經本院於八十八年八月十日以八十八年度毒聲字第一六０三號裁定，
    送勒戒處所觀察勒戒後，認有繼續施用毒品之傾向，經本院於八十八年十月七日
    以八十八年度毒聲字第二０五０號裁定令入戒治處所施以強制戒治，後經戒治所
    評定合格，認無繼續戒治之必要，而經本院以八十九年度毒聲字第六五六號裁定
    停止戒治，所餘戒治期間，付保護管束，並於八十九年四日一日交付保護管束（
    保護管束期間自八十九年四月一日起，至八十九年十月十一日止），其前揭施用
    毒品犯行，同時經本院於八十九年一月十四日以八十八年度易字第八一三號，判
    處有期徒刑六月確定。詎其竟仍不知悔悟，復基於概括之犯意，自八十九年六月
    間某日起，至九十年一月十九日止，在新竹縣竹北市及桃園縣等地，連續施用第
    二級毒品安非他命。嗣於八十九年七月二十六日十八時三十分許，在新竹縣竹東
    鎮○○路○段二一０巷九號旁鐵皮屋江坤弦住處為警查獲，並扣得安非他命０．
    ０一公克及江坤弦所有之吸食器一組。同年十月六日，再經臺灣新竹地方法院檢
    察署觀護人通知到場採尿送驗後，呈安非他命陽性反應；又因前開施用毒品案件
    未到案執行，經臺灣新竹地方法院檢察署檢察官通緝，於九十年一月二十一日十
    四時三十分許，在新竹縣竹東鎮○○路豬舍內為警查獲。
二、案經新竹市警察局第二分局報請及臺灣新竹地方法院檢察署檢察官簽分偵查起訴
    ，暨新竹縣警察局竹東分局報請臺灣新竹地方法院檢察署檢察官偵查後移送併案
    審理。
    理      由
一、右揭犯罪事實，業據被告甲○○於本院審理時坦承不諱，且其三度採集之尿液，
    經送驗結果，均呈安非他命陽性反應，有新竹衛生局不法藥物尿液初步篩檢報告
    書、法務部調查局檢驗通知書各一紙及昭信科技顧問股份有限公司濫用藥物陽性
    檢體報告檢驗單二紙在卷可按，復有扣案安非他命０．０一公克可資佐證；再者
    ，被告曾因施用毒品案件，經本院裁定送勒戒處所觀察、勒戒後，認無繼續施用
    毒品傾向，經臺灣新竹地方法院檢察署檢察官於八十八年五月十九日以八十八年
    度偵字第一一二二、一五八七號不起訴處分確定。又因施用毒品案件，再經本院
    於八十八年八月十日以八十八年度毒聲字第一六０三號裁定送觀察勒戒後，認有
    繼續施用毒品之傾向，經本院於八十八年十月七日以八十八年度毒聲字第二０五
    ０號裁定令入戒治處所施以強制戒治，並於八十九年一月十四日以八十八年度易
    字第八一三號，判處有期徒刑六月確定。嗣甲○○經戒治所評定合格，認無繼續
    戒治之必要，而經本院以八十九年度毒聲字第六五六號裁定停止戒治，所餘戒治
    期間，付保護管束，並於八十九年四日一日交付保護管束在案（保護管束期間自
    八十九年四月一日起，至八十九年十月十一日止），此有臺灣新竹地方法院檢察
    署刑案資料查註紀錄表、臺灣高等法院被告全國前案紀錄表、臺灣新竹地方法院
    檢察署檢察官不起訴處分書、保護管束指揮書及本院刑事判決及裁定各一份附卷
    可稽。綜上，本件事證已臻明確，被告犯行洵堪認定。
二、核被告甲○○所為，係犯毒品危害防制條例第十條第二項之施用第二級毒品罪。
    其先後多次施用毒品之行為，時間緊接，所犯罪名相同，顯係出於概括犯意反覆
    為之，為連續犯，應依刑法第五十六條之規定以一罪論，並加重其刑。其施用第
    二級毒品前後持有第二級毒品之低度行為，應為施用毒品之高度行為所吸收，不
    另論罪。公訴人雖僅就被告自八十九年六月間某日起，至同年十月六回溯前四日
    日止之施用第二級毒品施行聲請簡易判決處刑，而未及其餘，唯其餘部分與起訴
    論罪科刑部分，既有連續犯之裁判上一罪關係，本院自應併予審酌。被告曾因違
    反槍砲彈藥刀械管制條例案件，經本院判處有期徒刑三月，併科罰金新臺幣九千
    仟元確定，於八十八年五月一日執行完畢，有臺灣新竹地方法院檢察署刑案資料
    查註紀錄表及臺灣高等法院被告全國前案紀錄表附卷可查，其於有期徒刑執行完
    畢後，五年以內再犯本件有期徒刑以上之罪，為累犯，依刑法第四十七條之規定
    遞加重其刑。爰審酌被告前已有多次施用毒品前科，仍無視法令之禁止，施用足
    以導致精神障礙及生命危險之成癮性毒品，兼以施用毒品所生危害以自戕健康為
    主，及其施用期間長短，事後坦承犯行等一切情狀，量處如主文所示之刑。扣案
    安非他命０．０一公克，應依毒品危害防制條例第十八條第一項前段沒收銷毀之
    。另吸食器一組，被告辯稱為同案被告江坤弦所有，且查獲地點確為江坤弦住處
    ，爰不為沒收之諭知，附此敘明。
據上論斷，應依刑事訴訟法第四百五十二條、第二百九十九條第一項前段，毒品危害
防制條例第十條第二項、第十八條第一項前段，刑法十一條前段、第五十六條、第四
十七條，判決如主文。
本案經檢察官吳金棟到庭執行職務。
中      華      民      國    九十    年       四     月      二十七    日
                                       臺灣新竹地方法院刑事第二庭
                                           法  官  楊  明  箴
右正本證明與原本無異。
如不服本判決，應於判決送達後十日內向本院提出上訴狀( 應附繕本 )，上訴於
臺灣高等法院。
                                            書記官  陳  進  楷
中      華      民      國    九十    年       五     月          二    日
附錄論罪科刑法條：毒品危害防制條例第十條第二項。
施用第二級毒品者，處三年以下有期徒刑。


司法院資訊處製作；財團法人民間司法改革基金會備份。
